it: Configurazione della punta anteriore: A due punte; Modulare; A una punta; Sostituibile; Altro
pl: Konfiguracja punktów przednich: Dwa zęby atakujące; Modułowe; Jeden ząb atakujący; Wymienne; Inne
nb: Konfigurasjon av frontpunkt: Dobbel tagg; Modulær; Monotagg; Utskiftbar; Annet
ro-RO: Configurația vârfului frontal: În două puncte; Modular; Într-un punct; Înlocuibil; Altele
hr-HR: Konfiguracija prednjeg vrha: Dva zupca; Modularno; Jedan zubac; Zamjenjivo; Ostalo
sl-SI: Konfiguracija sprednjih zob: Dvotočkovno; Modularno; Enotočkovno; Zamenljivo; Drugo
lt-LT: Priekinio danties konfigūracija: Dviejų taškų; Modulinis; Vieno taško; Keičiamas; Kita
da: Konfiguration af frontpunkt: Dobbelt frontspids; Modulær; Enkelt frontspids; Udskiftelig; Andet
bg-BG: Конфигурация на предните зъби: Двуточкови; Модулни; Едноточкови; Сменяеми; Друго
fr: Configuration de la pointe avant: Bipointe; Modulaire; Monopointe; Remplaçable; Autre
fi: Etupiikkien konfiguraatio: Kaksikärkinen; Modulaarinen; Yksikärkinen; Vaihdettava; Muu
sv: Utformning av främre spets: Två taggar; Modulär; En tagg; Utbytbar; Övrigt
ja: フロントポイント構造: デュアルポイント; モジュラー; モノポイント; 交換可能; その他
hu: Elülső pont konfigurációja: Kétpontos; Moduláris; Egypontos; Cserélhető; Egyéb
th: รูปแบบหัวลูกศร: สองพอยต์; แบบโมดูลาร์; พอยต์เดียว; ถอดเปลี่ยนได้; อื่นๆ
vi: Cấu hình mũi nhọn phía trước: 2 điểm; Mô-đun; 1 điểm; Có thể thay thế; Khác
ko: 프런트 포인트 구성: 듀얼 포인트; 모듈식; 모노 포인트; 교체형; 기타
pt-PT: Configuração das pontas frontais: Dois pontos; Modular; Um ponto; Substituível; Outro
cs: Nastavení předního bodu: Dvouhroté; Modulární; Jednohroté; Vyměnitelné; Ostatní
el: Διαμόρφωση μπροστινού σημείου: Διπλή μύτη; Αρθρωτό; Μονή μύτη; Αντικαταστάσιμη; Άλλο
ru: Конфигурация передних зубьев: Двухточечная; Модульная; Моноточечная; Сменная; Другое
en: Front point configuration: Dual-point; Modular; Mono-point; Replaceable; Other
nl: Configuratie voorpunten: Tweepunts; Modulair; Eénpunts; Vervangbaar; Anders
zh-TW: 前端點配置: 雙前爪; 模組化; 單前爪; 可替換; 其他
es: Configuración del punto delantero: De dos puntos; Modular; De un punto; Reemplazable; Otro
pt-BR: Configuração do ponto frontal: Ponta dupla; Modular; Ponta única; Substituível; Outro
sk-SK: Konfigurácia gombíkov: Dvojhroté; Modulárne; Jednohroté; Vymeniteľné; Iné
de: Konfiguration der Frontspitzen: Dual-Point; Modular; Monozacken; Austauschbar; Sonstige
zh-CN: 前齿配置: 双前齿; 模块化; 单前齿; 可替换; 其他
tr: Ön uç yapılandırması: Çift uçlu; Modüler; Tek uçlu; Değiştirilebilir; Diğer